【裁判字號】    99,家聲,47
【裁判日期】    990324
【裁判案由】    選任特別代理人
【裁判全文】
臺灣嘉義地方法院民事裁定  99年度家聲字第47號
聲  請  人  乙○○
法定代理人  甲○○
上列聲請人聲請為禁治產人選任特別代理人事件，本院裁定如下
：
    主      文
選任丙○○（女，民國50年1月17日出生，身分證統一編號：Ｚ00
0000000號）為禁治產人即受監護宣告之人乙○○（民國52年3月
20日出生，身分證統一編號：Ｚ000000000號）於辦理被繼承人陳
王莊之遺產繼承、分割等事項及其他聲請人乙○○之行為與其法
定代理人甲○○之利益相反事件之特別代理人。
聲請程序費用新台幣1,000元由聲請人負擔。
    理      由
一、聲請意旨略以：緣聲請人之監護人即本件被繼承人陳王莊於
    民國98年10月28日死亡，留有遺產，聲請人之監護人改由甲○○任之，然為辦理遺產分割事宜，因聲請人及甲○○均係
    被繼承人陳王莊之繼承人，違反利益相反之規定，依法不得
    代理，爰聲請選任丙○○為聲請人辦理關於被繼承人陳王莊
    遺產分割事件之特別代理人等情，業據提出同意書、戶籍謄
    本、被繼承人除戶戶籍謄本等件為證。
二、按民法第106條規定：「代理人非經本人之許諾，不得為本
    人與自己之法律行為，亦不得既為第三人之代理人，而為本
    人與第三人之法律行為。但其法律行為，係專履行債務者，
    不在此限。」；次按，監護人於監護權限內，為受監護人之
    法定代理人。監護人之行為與受監護人之利益相反或依法不
    得代理時，法院得因監護人、受監護人、主管機關、社會福
    利機構或其他利害關係人之聲請或依職權，為受監護人選任
    特別代理人。民法第1098條定有明文。前開規定，於成年人
    監護除有特別規定外，亦準用之，同法第1113條亦設有明文
    。
三、經查，聲請人主張之前揭事實，業據其提出上述文件為憑，
    自堪認聲請人之主張為真實；又按，聲請人乙○○及其法定
    代理人甲○○均係本件被繼承人陳王莊之女，即同為被繼承
    人陳王莊之法定繼承人之一，於辦理被繼承人陳王莊之遺產
    繼承、分割等事項及其他利益相反事件，依法不得代理。因
    此，聲請人聲請選任特別代理人，核無不合，應予准許。又
    查，關係人丙○○並無不適或不宜擔任禁治產人乙○○代理
    人之原因，且已出具願擔任聲請人於辦理有關繼承事件之特
    別代理人之同意書，故認由關係人丙○○擔任聲請人之特別
    代理人，對於聲請人之權益應可善盡保護之責任。因此，爰
    選任關係人丙○○為禁治產人即本件聲請人於辦理被繼承人
    陳王莊之遺產繼承、分割等事項及其他聲請人之行為與其法
    定代理人甲○○之利益相反事件之特別代理人，以利日後代
    為處理事務。
四、依非訟事件法第21條第1項、第24條第1項、民事訴訟法第95
    條、第78條，裁定如主文。
中    華    民    國    99    年    3     月    24    日
                  家事法庭  法  官  黃仁勇
以上正本係照原本作成。
如對本裁定抗告須於裁定送達後10日內向本院提出抗告狀，並應
繳納抗告費新台幣1,000元整。
中    華    民    國    99    年    3     月    24    日
                            書記官  孫靜芳
關係人：丙○○，住嘉義縣竹崎鄉文峰村6鄰溪心寮39號。

司法院資訊處製作；財團法人民間司法改革基金會備份。
